臺灣屏東地方法院小額民事判決
                               110年度屏小字第863號
原      告  高都汽車股份有限公司



法定代理人  余榮輝  

訴訟代理人  羅榮義  
被      告  陳賜海  

上列當事人間返還不當得利事件，本院於民國111年2月16日言詞
辯論終結，判決如下：
    主  文
被告應給付原告新臺幣50,000元，及自民國110年8月14日起清償
日止，按年息5％之利息。
訴訟費用新臺幣1,000元由被告負擔。
本判決得假執行。但被告如以新臺幣50,000元為原告供擔保，免
為假執行。
    事實及理由
一、原告主張：為配合政府公告實施貨物稅條例第12條之5有關
    中古汽車報廢或出口換購新車退還減徵新車貨物稅，原告恊
    助被告辦理中古汽車報廢或出品換購新車退還減徵新車貨物
    稅之申請，原告並於收到被告提供之相關文件後已先支付新
    車減徵貨物稅之新臺幣（下同）5萬元予被告，嗣於民國110
    年4月20日原告接獲財政部國稅局來函表示被告中古車報廢
    或出口換購新車退還減徵新車貨物稅不符合規定，原告即以
    高雄鼎泰郵局00124號存證信函通知被告返還已支付之5萬元
    ，然被告仍未返還，為此依申請退稅同意書提此本件訴訟等
    語。並聲明：除假執行外，如主文所示。
二、被告則以：車子是我父親要買的，當初有跟業務員即證人鄭
    惠玉講說要辦理汰舊換新，舊車也是登記被告父親名義，但
    是業務員跟我父親講說新車用我的名字購買會比較便宜，而
    且跟我保證汰舊換比較容易過，我也有告訴他我已經出養給
    別人等語置辯。聲明：原告之訴駁回。
三、本院得心證之理由：
  ㈠原告主張之上開事實，已據提出與其所述相符之匯款明細表
    、財政部北區國稅局函、郵局存證信函、申請退稅同意書、
    證件文件簽收單、郵政存簿儲金簿等件為證（見本院卷第15
    -25頁），應可為真實。
　㈡又申請退稅同意書前言及第3、4點已清楚記載「為配合政府
    公告實施之貨物稅條例第十二條之五有關中古汽車報廢或出
    口換購新車退還減徵新車貨物稅（以下簡稱專案退還款），
    品牌公司（即和泰汽車股份有限公司，下同）將協助領照人
    （即被告，下同）辦理申請中古汽車報廢或出口換購新車退
    還減徵新車貨物稅〔新台幣（下同）五萬元；惟新車所繳貨
    物稅未達五萬元者，實際退還金額以主管機關核定為準〕，
    所需之手續，領照人特此同意須備齊相關證明文件提供予出
    賣人（即原告，下同），由出賣人提供予品牌公司，以便向
    主管機關申請前述專案退還款。」、「出賣人收到並確認領
    照人提供之相關證明文件足供予品牌公司申請減徵貨物稅後
    ，出賣人得依照領照人指定之下列取款方式，於15個工作天
    內（如遇銀行非營業日則順延至次一營業日）支付予領照人
    ：銀行/郵局匯款（附上存摺帳號頁之影本），銀行/郵局名
    稱：中華郵政；分行：九如郵局；銀行/郵局帳號：0000000
    -0000000」、「領照人明知且同意出賣人於主管機關核准品
    牌公司減徵貨物稅申請前，先將專案退還款給付予領照人或
    轉為小資方案之頭期款或貸款總額，乃係為服務顧客，並非
    表示領照人已符合申請資格，倘主管機關審核領照人資格及
    全部證明文件，發現領照人資格不符、文件不實或闕漏等情
    狀，而未核准品牌公司減徵貨物稅之申請者，領照人應於出
    賣人通知日起5日內依出賣人指定之方式返還已收取之專案
    退還款或轉為小資方案之頭期款及抵扣之貸款總額（五萬元
    ）」等語，足見原告僅係協助被告辦理新車貨物稅之減徵申
    請，於申請核准前，雖已將5 萬元款項交付予被告，但因被
    告不符合申請資格，依申請退稅同意書之承諾，仍應將5 萬
    元返還原告。至於被告抗辯跟我保證汰舊換比較容易過云云
    ，顯與上開申請退稅同意書所載「係為服務顧客，並非表示
    領照人已符合申請資格」等語不符，自難信為實在。
　㈢再者，申請退稅同意書第1條：「專案退還款之申請資格：㈠
    於貨物稅條例第十二條之五公告生效日（以下簡稱生效日）
    起五年內（以下簡稱生效期間）報廢或出口中古汽車。前述
    生效期間為自民國105年1月8日起至110年1月7日止。㈡中古
    汽車指登記滿一年之出廠六年以上小客車、小貨車、小客貨
    兩用車。前述登記滿—年期間內之中古汽車不得有停駛、繳
    銷、註銷等紀錄。㈢中古汽車報廢或出口前、後六個月購買
    新車並完成新領牌照登記（換購新車期間，於生效日後報廢
    或岀口之前六個月及生效期間屆滿前報廢或出口之後六個月
    期間亦適用）。㈣新車之領照人與中古汽車報廢或出口之領
    照人係屬同一人或配偶或與其同一戶籍二親等以內之親屬。
    同一戶籍像指在前項中古汽車報廢或出口並完成汽車新領牌
    照登記的期間內，均設籍在同一戶籍。」等語，已明白記載
    向主管機關申請定額減徵5 萬元新車貨物稅之資格，且於申
    請退稅同意書第4條亦清楚表明「係為服務顧客，並非表示
    領照人已符合申請資格」等語，業如前述，故被告於簽署該
    申請退稅同意書時，自應清楚知悉專案退款申請之資格，然
    仍無視自身簽署申請退稅同意書之內容，猶執前詞抗辯，自
    無足取。
四、綜上所述，原告依系爭退稅同意書之約定，請求被告給付5
    萬元，及起訴狀繕本送達翌日即110年8月14日起（起訴狀繕
    本於110年8月13日送達被告，有卷存第33頁送達證書可查）
    至清償日止，按年息5％計算之利息，屬有理由，應予准許。
    又本件係依民事訴訟法第436 條之8 第1 項適用小額程序為
    被告敗訴之判決，依同法第436 條之20規定，應依職權宣告
    假執行。另依同法第392 條第2 項規定，職權宣告被告如預
    供擔保，免為假執行。
五、本件事證已臻明確，兩造其餘攻擊防禦方法及舉證，經核與
    判決結果不生影響，無逐一論列之必要，併予敘明。
六、訴訟費用負擔之依據：民事訴訟法第78條。
中　　華　　民　　國　　111 　年　　3 　　月　　2 　　日
                        屏東簡易庭  法  官  曾吉雄
以上為正本，係照原本作成。
如不服本判決，應於判決送達後20日內，以判決違背法令為理由
，向本院提出上訴狀並表明上訴理由（上訴理由應表明：一、原
判決所違背之法令及具體內容；二、依訴訟資料可認為原判決有
違背法令之具體事實），如未表明上訴理由者，應於上訴後20日
內向本院提出上訴理由書。如委任律師提起上訴者，應一併繳納
上訴審判裁判費。
中　　華　　民　　國　　111 　年　　3 　　月　　2 　　日
                                    書記官  潘豐益